臺灣臺南地方法院刑事判決　
110年度交易字第252號
公  訴  人  臺灣臺南地方檢察署檢察官
被      告  陳學志


                   （現另案於法務部○○○○○○○○○○                      ○執行中）
上列被告因公共危險案件，經檢察官提起公訴（110年度偵字第4
313號），被告於本院準備程序中就被訴事實為有罪之陳述，經
告知簡式審判程序之旨，並聽取被告與公訴人意見後，本院裁定
以簡式審判程序進行審理，判決如下：
    主  文
陳學志駕駛動力交通工具而吐氣所含酒精濃度達每公升零點二五
毫克以上，累犯，處有期徒刑伍月，如易科罰金，以新臺幣壹仟
元折算壹日。
    事  實
一、陳學志於民國110年2月7日上午10時許，在其臺南市○○區○○
    路000巷00號住處內飲用罐裝啤酒，致其吐氣所含酒精濃度
    達每公升0.25毫克以上後，竟未待體內酒精成分充分退卻，
    即不顧大眾行車之公共安全，基於酒後駕車致交通公共危險
    之犯意，於同日下午1時許，騎乘車牌號碼000-0000號普通
    重型機車自上開地點離開，而行駛於道路。嗣其因騎車未戴
    安全帽，在臺南市○○區○○街000號前為警攔查，經警發覺其
    身上有酒味，於同日下午2時26分許以呼氣酒精測試器測得
    其吐氣所含酒精濃度達每公升0.80毫克，乃查悉上情。
二、案經臺南市政府警察局麻豆分局報告臺灣臺南地方檢察署檢
    察官偵查起訴。
    理  由
一、本案被告陳學志所犯為死刑、無期徒刑、最輕本刑3年以上
    有期徒刑以外之罪，亦非高等法院管轄之第一審案件，其於
    準備程序中就被訴事實為有罪之陳述，經告知簡式審判程序
    之旨，並聽取檢察官及被告之意見後，本院依刑事訴訟法第
    273條之1第1項規定裁定進行簡式審判程序，是本案之證據
    調查，依同法第273條之2規定，不受同法第159條第1項、第
    161條之2、第161條之3、第163條之1及第164條至第170條所
    規定證據能力認定及調查方式之限制，合先敘明。
二、前揭事實，業據被告於警詢、偵查及本院審理時均坦承不諱
    （見警卷第3至7頁；偵字卷第15至16頁；本院卷第26至27、
    31至32頁），並有臺南市政府警察局查獲公共危險案嫌疑人
    酒精測定紀錄表及財團法人台灣電子檢驗中心呼氣酒精測試
    器檢定合格證書影本在卷可稽（見警卷第9至11頁），足見
    被告前開任意性自白與事實相符，堪以採信。是本案事證明
    確，被告上開犯行洵堪認定，應予依法論科。
三、論罪科刑：
  ㈠核被告所為，係犯刑法第185條之3第1項第1款前段之駕駛動
    力交通工具而吐氣所含酒精濃度達每公升0.25毫克以上之罪
    。
  ㈡被告前因公共危險案件，經本院以104年度交簡字第5303號判
    決判處有期徒刑3月、併科罰金新臺幣2萬元確定，有期徒刑
    部分於105年9月30日執行完畢，有臺灣高等法院被告前案紀
    錄表在卷足參（見本院卷第11至14頁），其於上開有期徒刑
    執行完畢後5年內之110年2月7日故意再犯本件有期徒刑以上
    之罪，為累犯；審酌被告未因前罪徒刑執行完畢而有所警惕
    ，猶故意再犯本案犯罪，可認其有特別惡性及對刑罰反應力
    薄弱，又觀諸被告本案犯罪情節，經依累犯規定加重其刑，
    並未使被告所受刑罰超過其所應負擔之罪責，即無司法院釋
    字第775號解釋意旨所指應裁量不予加重最低本刑，否則將
    致過苛或罪刑不相當之情形，爰依刑法第47條第1項規定加
    重其刑。
  ㈢茲審酌被告除有前述刑事前案紀錄外，另曾於104年、109年
    間另犯酒後駕車之公共危險案件，有前引臺灣高等法院被告
    前案紀錄表可資查考，本次已係被告第4度因酒後駕車之違
    法情事為警查獲，被告明知酒後不能駕車及酒醉駕車之危險
    性，竟猶漠視自己安危，復罔顧法律禁止規範與公眾道路通
    行之安全，於酒後吐氣所含酒精濃度已逾法定容許標準後，
    仍騎乘普通重型機車行駛於道路，對公眾交通往來造成潛在
    之高度危險，所為實無足取，亦顯見其無視法紀，更缺乏對
    其他用路人人身安全之尊重觀念，殊為不該，惟念其犯後坦
    承犯行不諱，且幸其酒後騎車未肇事即經警攔檢，兼衡其為
    警查獲時測得吐氣所含酒精濃度高達每公升0.80毫克，暨其
    自陳學歷為高職畢業，入監前擔任粗工，每月收入約新臺幣
    2萬多元，與父母親同住，須扶養母親，未婚無子女（見本
    院卷第33頁）之智識程度、家庭生活狀況等一切情狀，量處
    如主文所示之刑，並諭知易科罰金之折算標準，以示懲儆。
據上論斷，應依刑事訴訟法第273條之1第1項、第299條第1項本
文，刑法第185條之3第1項第1款前段、第47條第1項、第41條第1
項本文，刑法施行法第1條之1第1項，判決如主文。
本案經檢察官莊士嶔提起公訴，檢察官吳梓榕到庭執行職務。
中　　華　　民　　國　　110 　年　　5 　　月　　3 　　日
                  刑事第十一庭  法　官　潘明彥
以上正本證明與原本無異。
如不服本判決應於收受本判決後20日內向本院提出上訴書狀，並
應敘述具體理由。其未敘述上訴理由者，應於上訴期間屆滿後20
日內向本院補提理由書狀（均須按他造當事人之人數附繕本）「
切勿逕送上級法院」。 
　　　　　　　　　　　　　　　　書記官  蘇豐展
中　　華　　民　　國　　110 　年　　5 　　月　　3 　　日
附錄本案論罪科刑法條：
中華民國刑法第185條之3第1項
駕駛動力交通工具而有下列情形之一者，處2年以下有期徒刑，
得併科20萬元以下罰金：
一、吐氣所含酒精濃度達每公升零點二五毫克或血液中酒精濃度
    達百分之零點零五以上。
二、有前款以外之其他情事足認服用酒類或其他相類之物，致不
    能安全駕駛。
三、服用毒品、麻醉藥品或其他相類之物，致不能安全駕駛。